---
title: "ReportWeeklyDelivery"
author: "lequangvietnam"
date: "12/20/2019"
output: html_document
---

Tham khao:
{

Join Dataset
www.programmingr.com/tutorial/left-join-in-r/
https://honingds.com/blog/dplyr-rename/
https://medium.com/@HollyEmblem/joining-data-with-dplyr-in-r-874698eb8898
https://honingds.com/blog/dplyr-rename/
https://r4ds.had.co.nz/tidy-data.html
https://datacarpentry.org/R-genomics/04-dplyr.html

https://www3.nd.edu/~steve/computing_with_data/24_dplyr/dplyr.html


Dataset:
https://data.world/data-ny-gov/2wgt-bc53

Plot :
https://www.r-graph-gallery.com/301-custom-lollipop-chart.html#general

Write XLXSL https://stackoverflow.com/questions/27713310/easy-way-to-export-multiple-data-frame-to-multiple-excel-worksheets

http://www.sthda.com/english/wiki/writing-data-from-r-to-excel-files-xls-xlsx
https://ggplot2.tidyverse.org/reference/ggsave.html
http://www.sthda.com/english/wiki/ggplot2-barplots-quick-start-guide-r-software-and-data-visualization

https://r4ds.had.co.nz/tidy-data.html


}

```{r setup, include=FALSE}
knitr::opts_chunk$set(echo = TRUE)
```

```{bash}
Danh sách COD -> Import danh sách COD thật
-> Filter and Summary: theo Timeshift (shift 1: 13:15/ Shift 2: 18:00)
	Volume của COD
	Success -> SuccessRatio = Success/Volume
	Delay
	Cancel

-> Caution:
	Success = 1 OR	Success <= 0.25
	Volume >= 150 OR Volume <=20

	

-> Filter and Mutate diligent
	-> Đi trễ = Shift 1 %>% volume  = 0
	-> Không đi làm = Shift 1 + Shift 2 = 0 
	-> Còn lại là đúng giờ
	
	-> Count số người đi làm

-> Group theo Cart
-> Plot :
	Bar	y = SuccessRatio, x = Cart
	Bar	y = Volume, x = Cart
	Pie 	data = DiligentFrame

```

## Report

Báo cáo hằng tuần sản lượng giao của COD

```{r cars}
setwd("~/Dropbox/DataCenter/GHTK/GHTK_Reports/AnalysingVolume")

rm(list = ls(RawD1_c,RawD1_c2))
library(tidyverse)         
library(readxl)
library(dplyr)
library(writexl)



# hoa don cod Full kho BT2
RawBill <-read_excel("hoa_don_cod_20191219120620_5dfb054c-dcd0-4c9e-af48-cc6e0a0a026e.xlsx", 
    sheet = "Hóa đơn COD")
    
# Danh sach COD quan 1
CODlist<- read_excel("CodQ1.xlsx")

# Right-Join Bill hoa don COD1: https://medium.com/@HollyEmblem/joining-data-with-dplyr-in-r-874698eb8898

RawD1 <- right_join(RawBill,CODlist,by="Cod")

# Filter Volume ; Success ; Delay and 

# Rename Colume -> English

RawD1<-RawD1 %>% rename(Volume="SL ĐH", Success = "SL ĐH đã đối soát", Delay="SL ĐH delay", Returned="SL ĐH đã trả", TimeStamp="TG tạo", Money = "Tổng tiền thu") 

# filter theo CART
Extract_Cart <-RawD1 %>% 
  select(Cart, Cod,Volume, Success, Delay, Returned) %>% 
  group_by(Cart) %>%
  arrange(desc(Volume),desc(Success), Delay) %>% 
  summarise(
    TotalVolume=sum(Volume, na.rm = TRUE), 
    TotalSuccess=sum(Success,na.rm = TRUE), 
    TotalDelay=sum(Delay, na.rm = TRUE), 
    TotalReturned=sum(Returned,na.rm = TRUE),
    RatioSuccess = TotalSuccess/TotalVolume 
    )
  

Exportsheet<- list("Cart" = Extract_Cart, "Raw" = RawD1, "Cod" = CODlist) #assume sheet1 and sheet2 are data frames

write_xlsx(Exportsheet,"ExportSheet.xlsx")

## Plot- Đồ thị mô tả

Đồ thị thể hiện xuất giao

```{r pressure, echo=FALSE}

library(ggplot2)
# Basic barplot
plot1<-ggplot(data=Extract_Cart, aes(x=Cart, y=TotalVolume)) +
  geom_bar(stat="identity") + coord_flip()+geom_text(aes(label=TotalVolume), hjust=-0.23, size=2.5)+
  theme_minimal()

plot1   



plot2<-ggplot(data=Extract_Cart, aes(x=Cart, y=TotalVolume)) +
  geom_segment( aes(x=Cart, xend=Cart, y=0, yend=TotalVolume), color="grey") +
  geom_point( color="orange", size=4) +
  theme_light() +
  theme(
    panel.grid.major.x = element_blank(),
    panel.border = element_blank(),
    axis.ticks.x = element_blank()
  ) +
  xlab("Cart") +
  ylab("Tong san luong trong tuan ") +
  coord_flip()
plot2




# Change baseline
plot3<-ggplot(data=Extract_Cart, aes(x=Cart, y=TotalVolume)) +
  geom_segment( aes(x=Cart, xend=Cart, y=4000, yend=TotalVolume), color="grey") +
  geom_point( color="orange", size=4) +
  theme_light() +
  theme(
    panel.grid.major.x = element_blank(),
    panel.border = element_blank(),
    axis.ticks.x = element_blank()
  ) + coord_flip() + 
  xlab("Cart") +
  ylab("Tong san luong")

plot3

ggsave("Lipplot_Volume.png", scale = 1.2, width = 5, height = 4, units = "in")

```




## Test
```{r}
Data1<- read_excel("chord-progressions.xlsx")
View(Data1)

Data1 %>% group_by(`Progression Quality`) %>% summarise(sum_a = sum(`3rd chord`))


specie <- c(rep("sorgho" , 3) , rep("poacee" , 3) , rep("banana" , 3) , rep("triticum" , 3) )
condition <- rep(c("normal" , "stress" , "Nitrogen") , 4)
value <- abs(rnorm(12 , 0 , 15))
data <- data.frame(specie,condition,value)
data
```

