---
title: "ReportWeeklyDelivery"
author: "lequangvietnam"
date: "12/20/2019"
output: html_document
---

Tham khao:
{
--- String
https://stackoverflow.com/questions/50144725/extract-datetime-from-a-string-in-r


---- Right-Join Bill hoa don COD1: https://medium.com/@HollyEmblem/joining-data-with-dplyr-in-r-874698eb8898


Join Dataset
www.programmingr.com/tutorial/left-join-in-r/
https://honingds.com/blog/dplyr-rename/
https://medium.com/@HollyEmblem/joining-data-with-dplyr-in-r-874698eb8898
https://honingds.com/blog/dplyr-rename/
https://r4ds.had.co.nz/tidy-data.html
https://datacarpentry.org/R-genomics/04-dplyr.html

https://www3.nd.edu/~steve/computing_with_data/24_dplyr/dplyr.html


Dataset:
https://data.world/data-ny-gov/2wgt-bc53

Plot :
https://www.r-graph-gallery.com/301-custom-lollipop-chart.html#general

Write XLXSL https://stackoverflow.com/questions/27713310/easy-way-to-export-multiple-data-frame-to-multiple-excel-worksheets

http://www.sthda.com/english/wiki/writing-data-from-r-to-excel-files-xls-xlsx
https://ggplot2.tidyverse.org/reference/ggsave.html
http://www.sthda.com/english/wiki/ggplot2-barplots-quick-start-guide-r-software-and-data-visualization

https://r4ds.had.co.nz/tidy-data.html


}

```{r setup, include=FALSE}
knitr::opts_chunk$set(echo = TRUE)
```


Danh sách COD -> Import danh sách COD thật
-> Filter and Summary: theo Timeshift (shift 1: 13:15/ Shift 2: 18:00)
	Volume của COD
	Success -> SuccessRatio = Success/Volume
	Delay
	Cancel

		-> Filter Volume theo Dately

-> Group theo Cart
-> Plot :
	Bar	y = SuccessRatio, x = Cart
	Bar	y = Volume, x = Cart
	Pie 	data = DiligentFrame




-> Caution:
	Success = 1 OR	Success <= 0.25
	Volume >= 150 OR Volume <=20

	

-> Filter and Mutate diligent
	-> Đi trễ = Shift 1 %>% volume  = 0
	-> Không đi làm = Shift 1 + Shift 2 = 0 
	-> Còn lại là đúng giờ
	
	-> Count số người đi làm
	
## Report

Báo cáo hằng tuần sản lượng giao của COD

```{r cars}


library(tidyverse)         
library(readxl)
library(dplyr)
library(writexl)
library(ggplot2)
library(stringr)
library(viridis)

#--    Setting

# Import
rm(list = ls())
setwd("~/Dropbox/DataCenter/GHTK/GHTK_Reports/AnalysingVolume")
NameFile='hoa_don_cod_20191221093913_5dfd85d1-9fac-43d3-a150-5a1f0a0a026e.xlsx'

RawBill <-read_excel(NameFile,  sheet = "Hóa đơn COD")
CODlist<- read_excel("CodQ1.xlsx")


RawD1 <- right_join(RawBill,CODlist,by="Cod")

# Filter Volume ; Success ; Delay and 

# Rename Colume -> English

RawD1<-RawD1 %>% rename(Volume="SL ĐH", Success = "SL ĐH đã đối soát", Delay="SL ĐH delay", Returned="SL ĐH đã trả", TimeStamp="TG tạo", Money = "Tổng tiền thu") 

# filter theo CART
Extract_Cart <-RawD1 %>% 
  select(Cart, Cod,Volume, Success, Delay, Returned) %>% 
  group_by(Cart) %>%
  arrange(desc(Volume),desc(Success), Delay) %>% 
  summarise(
    TotalVolume=sum(Volume, na.rm = TRUE), 
    TotalSuccess=sum(Success,na.rm = TRUE), 
    TotalDelay=sum(Delay, na.rm = TRUE), 
    TotalReturned=sum(Returned,na.rm = TRUE),
    RatioSuccess = TotalSuccess/TotalVolume 
    )
  






#-------------- Dately

pattern_date <- "[0-9]{2}-[0-9]{2}-[0-9]{2}"
pattern_time <- "[0-9]{2}:[0-9]{2}"



RawD1<- RawD1 %>% 
  mutate(DatelyStamp = str_extract(TimeStamp,pattern_date))


Extract_Dately <- RawD1 %>% 
  group_by(DatelyStamp) %>% 
  summarise(
    TotalVolume_Dately = sum(Volume,na.rm = TRUE),
    TotalDelay_Dately = sum(Delay,na.rm = TRUE),
    TotalSuccess_Dately = sum(Success,na.rm = TRUE),
    TotalReturned_Dately = sum(Returned,na.rm = TRUE),
    Ratio_Success_Dately = TotalSuccess_Dately/TotalVolume_Dately    
    ) %>% drop_na()


Extract_Dately_Cart <- RawD1 %>% 
  group_by(DatelyStamp,Cart) %>% 
    summarise(
    TotalVolume_Dately = sum(Volume,na.rm = TRUE),
    TotalDelay_Dately = sum(Delay,na.rm = TRUE),
    TotalSuccess_Dately = sum(Success,na.rm = TRUE),
    TotalReturned_Dately = sum(Returned,na.rm = TRUE),
    Ratio_Success_Dately = TotalSuccess_Dately/TotalVolume_Dately    
    ) %>% drop_na()



#----------- Export dateframe

ExportSheet_Q1<- list("Cart" = Extract_Cart, "Dately" = Extract_Dately, "DatelyCart"= Extract_Dately_Cart  )

write_xlsx(ExportSheet_Q1,"ExportSheet_Q1.xlsx")

```





## Plot- Đồ thị mô tả
```{r pressure, echo=FALSE}


# Xuat Plot theo Cart
plotCart<-ggplot(data=Extract_Cart, aes(x=Cart, y=TotalVolume)) +
  geom_segment( aes(x=Cart, xend=Cart, y=4000, yend=TotalVolume), color="grey") +
  geom_point( color="orange", size=4) +
  theme_light() +
  theme(
    panel.grid.major.x = element_blank(),
    panel.border = element_blank(),
    axis.ticks.x = element_blank()
  ) + coord_flip() + 
  xlab("Cart") +
  ylab("Tong san luong theo CART")

plotCart


plotDately<-ggplot(data=Extract_Dately, aes(x=DatelyStamp, y=TotalVolume_Dately)) +
  geom_segment( aes(x=DatelyStamp, xend=DatelyStamp, y=0, yend=TotalVolume_Dately), color="grey") +
  geom_point( color="orange", size=4) +
  theme_light() +
  theme(
    panel.grid.major.x = element_blank(),
    panel.border = element_blank(),
    axis.ticks.x = element_blank()
  ) + coord_flip() + 
  xlab("DatelyStamp") +
  ylab("Tong san luong theo Dately")


plotDately

ggsave("Lipplot_Volume.png", scale = 1.2, width = 3, height = 3.5, units = "in")

# BOX 


```


# Đồ thị thể hiện xuất giao

```{r pressure, echo=FALSE}

library(ggplot2)
# Basic barplot
plot1<-ggplot(data=Extract_Cart, aes(x=Cart, y=TotalVolume)) +
  geom_bar(stat="identity") + coord_flip()+geom_text(aes(label=TotalVolume), hjust=-0.23, size=2.5)+
  theme_minimal()

plot1   



plot2<-ggplot(data=Extract_Cart, aes(x=Cart, y=TotalVolume)) +
  geom_segment( aes(x=Cart, xend=Cart, y=0, yend=TotalVolume), color="grey") +
  geom_point( color="orange", size=4) +
  theme_light() +
  theme(
    panel.grid.major.x = element_blank(),
    panel.border = element_blank(),
    axis.ticks.x = element_blank()
  ) +
  xlab("Cart") +
  ylab("Tong san luong trong tuan ") +
  coord_flip()
plot2




# Change baseline
plot3<-ggplot(data=Extract_Cart, aes(x=Cart, y=TotalVolume)) +
  geom_segment( aes(x=Cart, xend=Cart, y=4000, yend=TotalVolume), color="grey") +
  geom_point( color="orange", size=4) +
  theme_light() +
  theme(
    panel.grid.major.x = element_blank(),
    panel.border = element_blank(),
    axis.ticks.x = element_blank()
  ) + coord_flip() + 
  xlab("Cart") +
  ylab("Tong san luong")

plot3

ggsave("Lipplot_Volume.png", scale = 1.2, width = 5, height = 4, units = "in")

```






